臺灣苗栗地方法院刑事判決
110年度易字第384號
公  訴  人  臺灣苗栗地方檢察署檢察官
被      告  陳又銘


上列被告因竊盜案件，經檢察官提起公訴（110年度偵字第4731
、5806號），因被告於本院準備程序進行中，就被訴事實為有罪
之陳述，經本院裁定進行簡式審判程序，判決如下：
    主  文
陳又銘犯如附表各編號所示之罪，各處如附表各編號「宣告罪刑
及沒收」欄所示之刑及沒收。所處如附表各編號所示之刑，應執
行拘役參拾日，如易科罰金，以新臺幣壹仟元折算壹日。
　　犯罪事實及理由
一、本件犯罪事實、證據及理由，除就犯罪事實部分，於犯罪事
    實欄一、第1列所載「意圖為自己不法之所有，」後補充「
    基於竊盜之犯意」，復將犯罪事實欄一、㈡第5列所載「零錢
    242元」更正為「零錢110元」，並就證據部分補充「被告陳
    又銘於審理中之自白」外，餘均引用檢察官起訴書之記載（
    如附件）。
二、論罪科刑：
  ㈠核被告所為，均係犯刑法第320條第1項之竊盜罪，共2罪。被
    告如附表各編號所示犯行間，犯意各別，行為互殊，應予分
    論併罰。
  ㈡爰審酌被告不思以正當途徑獲取財物，竟基於一時貪念，分
    別乘被害人蔡敬屏及告訴人陳健基所使用之車輛未上鎖之際
    ，侵入其內竊取如附件犯罪事實欄所示之物品，且迄今均未
    與告訴人及被害人達成和解並賠償所受損害，所為實屬不該
    。惟念被告犯後於警詢及審理中均坦承犯行，態度尚可，又
    其此前並無前科，此品行資料有臺灣高等法院被告前案紀錄
    表1份存卷可查（見本院卷第11頁），可見其素行甚良。再
    衡諸被告各次竊行所竊得之財物價值有別，應分別評價，並
    兼衡被告領有中度身心障礙證明（見份警偵字第1100016234
    號卷【下稱警一卷】第47頁），及其於審理中自陳學歷為高
    職畢業，現無業，家中無人需其扶養，但其有去申請低收入
    戶等語（見本院卷第99頁）之智識程度、家庭與生活狀況，
    暨告訴人及被害人於審理過程中向本院表達之刑度意見（見
    本院卷第15至17頁）等一切情狀，分別量處如主文所示之刑
    ，並均諭知易科罰金之折算標準。末考量被告如附表各編號
    所示各罪之犯罪手法、時間間隔、對法益侵害之程度，暨其
    整體犯行之應罰適當性等總體情狀，定其應執行之刑如主文
    所示，並諭知易科罰金之折算標準，以資警惕。
三、沒收部分：
  ㈠按犯罪所得已實際合法發還被害人者，不予宣告沒收或追徵
    。刑法第38條之1第5項定有明文。查被告如附件犯罪事實一
    、㈠所示，所竊取之背包1個、筆電1台、硬碟4個、全聯禮券
    3張等物，暨其如附件犯罪事實一、㈡所示，所竊取之香菸1
    盒，均已實際合法發還告訴人及被害人等節，業據告訴人及
    被害人於警詢中證述明確（見警一卷第13頁，份警偵字第11
    00018908號卷【下稱警二卷】第19頁），並有贓物認領保管
    單1紙在卷為憑（見警一卷第27頁，警二卷第33頁），是以
    ，本院自無庸再對被告此部分犯罪所得為沒收之諭知。
  ㈡按犯罪所得，屬於犯罪行為人者，沒收之。前二項之沒收，
    於全部或一部不能沒收或不宜執行沒收時，追徵其價額。刑
    法第38條之1第1項前段、第3項分別定有明文。查被告如附
    件犯罪事實一、㈠所示，所竊得之保溫瓶1個，暨其如附表編
    號二所示犯行，所竊得之現金新臺幣110元，均為其犯罪所
    得，而此等犯罪所得雖未據扣案，但為貫徹任何人皆不能保
    有犯罪所得之立法原則，本院自應依前揭規定對之均宣告沒
    收，並於全部或一部不能沒收或不宜執行沒收時，追徵其價
    額。
　㈢宣告多數沒收情形，既非數罪併罰，自應依刑法第40條之2 
    第1項規定，併執行之。　
據上論斷，應依刑事訴訟法第273條之1第1項、第299條第1項前
段、第310條之2、第454條第2項，刑法第320條第1項、第41條第
1項前段、第51條第6款、第38條之1第1項前段、第3項、第40條
之2第1項，刑法施行法第1條之1第1項，判決如主文。
本案經檢察官邱舒虹提起公訴，檢察官黃智勇到庭執行職務
中　　華　　民　　國　　111 　年　　2 　　月　　8 　　日
                  刑事第三庭    法  官  朱俊瑋
以上正本證明與原本無異。
如不服本判決應於收受判決後20日內向本院提出上訴書狀，並應
敘述具體理由。其未敘述上訴理由者，應於上訴期間屆滿後20日
內向本院補提理由書( 均須按他造當事人之人數附繕本) 「切勿
逕送上級法院」。告訴人或被害人如對本判決不服者，應具備理
由請求檢察官上訴，其上訴期間之計算係以檢察官收受判決正本
之日期為準。　　
  　　　　　　　                書記官　鄭雅雁
中　　華　　民　　國　　111 　年　　2 　　月　　8 　　日
附錄本案論罪科刑法條：
中華民國刑法第320條
意圖為自己或第三人不法之所有，而竊取他人之動產者，為竊盜
罪，處5年以下有期徒刑、拘役或50萬元以下罰金。
意圖為自己或第三人不法之利益，而竊佔他人之不動產者，依前
項之規定處斷。
前二項之未遂犯罰之。
【附表】
編號 犯罪事實 宣告罪刑及沒收  一 附件犯罪事實一、㈠ 陳又銘犯竊盜罪，處拘役貳拾伍日，如易科罰金，以新臺幣壹仟元折算壹日。未扣案犯罪所得保溫瓶壹個沒收，於全部或一部不能沒收或不宜執行沒收時，追徵其價額。  二 附件犯罪事實一、㈡ 陳又銘犯竊盜罪，處拘役拾日，如易科罰金，以新臺幣壹仟元折算壹日。未扣案犯罪所得新臺幣壹佰壹拾元沒收，於全部或一部不能沒收或不宜執行沒收時，追徵其價額。